【裁判字號】    90,易,2271
【裁判日期】    901019
【裁判案由】    傷害
【裁判全文】
臺灣高雄地方法院刑事判決                          九十年度易字第二二七一號
    公  訴  人  臺灣高雄地方法院檢察署檢察官
    被      告  乙○○
右列被告因傷害案件，經檢察官提起公訴（九十年度偵字第六七七五號），本院判決
如左：
    主  文
乙○○傷害人之身體，處拘役拾伍日，如易科罰金，以參佰元折算壹日。
    事  實
一、乙○○於民國七十一年間，即因思考及統覺之障礙而被診斷出患有精神分裂病，
    迄今仍持續接受治療中。九十年四月三日十七時許，在高雄市○○區○○路八十
    號前，因受自身精神症狀影響，使其對他人行為敏感且有不合邏輯解釋、對周遭
    發生之事物判斷易生扭曲及偏差、情緒控制欠佳易有衝動行為，而達於精神耗弱
    程度之情形下，誤以為甲○○欲打電話報警對其不利而心生不滿，並與甲○○發
    生口角爭執，進而萌生傷害之犯意，欲持大鎖毆打甲○○，幸經旁人制止而未得
    逞，其乃徒手推打甲○○，致甲○○受有頭額部腫脹壓傷三×二‧五公分、二×
  二公分、左頰近太陽穴處腫脹壓傷三×五公分、鞏膜充血０‧五×０‧五公分等
    傷害。
二、案經高雄市政府警察局鹽埕分局移送臺灣高雄地方法院檢察署檢察官偵查起訴。
    理  由
一、訊據被告乙○○對於前揭時地出手毆打甲○○之事實坦承不諱，核與告訴人甲○
    ○之指訴情節相符，且經證人王文華於警訊中證述明確，而告訴人因被告之毆打
    受有如事實欄所述之傷害，亦有陳中柱外科內科醫院九十年四月三日傷診字第七
    三一號驗傷診斷書一紙在卷足憑，是被告之自白與事實相符，而堪採信，本件事
    證明確，被告犯行堪予認定，應依法論科。
二、核被告所為，係犯刑法第二百七十七條第一項之傷害罪。又被告為精神病患者，
    領有身心障礙手冊，本案發生時，其係處於如事實欄所述之精神耗弱狀態等情，
    有殘障手冊影本一紙及高雄市立凱旋醫院九十年九月十四日高市凱醫成字第二五
    二七號函暨所附之精神鑑定書一份可資為憑，爰依法酌予減輕其刑。爰審酌被告
    毆打告訴人固有不是之處，然其所為實係受其所患精神疾病影響而致，及於本院
    審理中坦承犯行等一切情狀，從輕量處如主文所示之刑，並諭知易科罰金之折算
    標準。
據上論斷刑事訴訟法第二百九十九條第一項前段，刑法第二百七十七條第一項、第十
九條第二項、第四十一條第一項，罰金罰鍰提高標準條例第一條前段、第二條，判決
如主文。
中      華      民      國      九十      年      十      月    十九    日
                                  臺灣高雄地方法院刑事第一庭
                                          法  官  黃  悅  璇
右正本證明與原本無異。
如不服本判決，應於判決送達後十日內，向本院提出上訴狀。
                                          書記官  沈      蘊
中    華    民    國      九十      年      十      月      二十二      日
附錄法條：
中華民國刑法第二百七十七條第一項
傷害人之身體或健康者，處三年以下有期徒刑、拘役或一千元以下罰金。


司法院資訊處製作；財團法人民間司法改革基金會備份。
